臺灣士林地方法院民事裁定
                                     111年度小上字第16號
上  訴  人  前田光  

被上訴人    吳怡毓  
上列當事人間請求損害賠償事件，上訴人對於中華民國110 年9
月24日本院士林簡易庭110 年度士小字第1289號第一審判決提起
上訴，本院裁定如下：
    主  文
上訴駁回。
第二審訴訟費用新臺幣壹仟伍佰元由上訴人負擔。
    理  由
一、按關於請求給付金錢或其他代替物或有價證券之訴訟，其標
    的金額或價額在新臺幣（下同）10萬元以下者，適用小額程
    序；而對於小額訴訟之第一審裁判之上訴，非以其違背法令
    為理由，不得為之，民事訴訟法第436條之8第1項、第436 
    條之24第2項各有明文。所謂判決違背法令，係指原判決有
    不適用法規或適用不當之情形，若僅係取捨證據、認定事實
    等屬於原審法院職權行使之事項，除有認定違法之情形外，
    尚不生違背法令之問題。次按上訴狀內應記載上訴理由，表
    明下列各款事項：（一）原判決所違背之法令及其具體內容
    。（二）依訴訟資料可認為原判決有違背法令之具體事實，
    同法第436條之25亦有明定。亦即上訴狀應就第一審判
    決如何違背法令為具體之指摘，並揭示該法規之條項或其內
    容，若係成文法以外之法則，應揭示該法則之旨趣，倘為司
    法院解釋，則應揭示該解釋之字號或其內容，或揭示如何當
    然違背法令之事實，上訴狀如未依此項方法表明者，即難認
    為已對第一審判決之違背法令有具體之指摘。又上訴不合法
    者，第二審法院應依民事訴訟法第436 條之32第2 項準用同
    法第444 條第1 項前段規定，以裁定駁回之。
二、查上訴人於原審訴請被上訴人給付10萬元本息，因訴訟標的
    金額為10萬元以下，原審乃依小額訴訟程序審理，並為上訴
    人部分敗訴之判決。上訴人對原判決不服，提起上訴，其上
    訴意旨略以：伊因遭被上訴人拍打手臂之傷害，受有右側前
    臂挫傷紅腫之傷勢（下稱系爭傷勢），每每想起被上訴人上
    開所為就感到害怕，而被上訴人代其女兒即伊前妻前來接送
    小孩時，每次見面伊仍隨時提防被上訴人暴力相向，長期精
    神壓力致伊精神恐慌，伊亦因系爭傷勢影響工作及收入，但
    被上訴人始終未向伊道歉，顯無悔意，原判決認被上訴人僅
    應賠償伊3,000元，無以生懲戒作用，應再賠償伊9萬7,000 
    元，是伊不服原判決等語。核僅係仍執陳詞就原審合法認定
    之事實指為不當，並未具體表明原判決有違背何法令、法則
    或司法院解釋字號及具體內容，暨依訴訟資料合於該違背法
    令之具體事實，揆諸首揭規定及說明，難認本件上訴為合法
    ，應予駁回。爰裁定駁回其上訴，並確定上訴人應負擔之訴
    訟費用額如主文第2 項所示。
三、據上論結，本件上訴為不合法，依民事訴訟法第436條之32
    第1項、第2項、第444條第1項、第95條、第78條、第436條
    之19第1項，裁定如主文。
中　　華　　民　　國　　111 　年　　2 　　月　　25　　日
                  民事第三庭  審判長法  官  陳月雯

                                    法  官  陳世源

                                    法  官  李嘉慧
以上正本係照原本作成。
本件裁定不得再為抗告。
中　　華　　民　　國　　111 　年　　2 　　月　　25　　日
                                    書記官  林瀚章